【裁判字號】    90,交訴,142
【裁判日期】    901130
【裁判案由】    公共危險等
【裁判全文】
臺灣高雄地方法院刑事判決                          九十年度交訴字第一四二號
    公  訴  人  臺灣高雄地方法院檢察署檢察官
    被      告  甲○○
右列被告因公共危險等案件，經檢察官提起公訴（九十年度偵字第一０二三八號），
本院判決如左：
    主  文
甲○○因過失傷害人，處有期徒刑參月；又駕駛動力交通工具肇事，致人傷而逃逸，
處有期徒刑捌月。應執行有期徒刑拾月。
    事  實
一、甲○○於民國（下同）八十九年十一月十四日十七時三十分許，駕駛車牌號碼Ｙ
    Ｓ－０八二六號自用小客車，沿高雄縣橋頭鄉○○路由北往南行駛，行經成功路
    八十一號前，本應注意汽車行駛時，駕駛人應注意車前狀況及兩車併行之間隔，
    並隨時採取必要之安全措施，而當時情況天候晴、光線為暮光、省道直路、路面
    乾燥無障礙物及其他缺陷、道路視距良好，且依甲○○之智識、能力及當時情況
    並無不能注意之情事，適有同向行駛之乙○○騎乘車牌號碼ＺＦＬ－三二二號機
    車行經該路段之慢車道，甲○○竟因疏未保持兩車併行之間隔，並隨時採取必要
    之安全措施，而欲自乙○○之左後方超越乙○○所騎乘之機車時，其所駕駛之自
    用小客車右後車門擦撞到乙○○所騎乘機車之左把手，致乙○○摔倒在地遭機車
    壓住，而受有左肩、左腳踝擦破傷之傷害；甲○○明知其駕駛動力交通工具之自
    用小客車擦撞乙○○所騎乘機車肇事，致乙○○人車倒地受有傷害，竟未施予救
    護或協助乙○○就醫，而駕車逃離現場，幸經路人董柏賢抄記甲○○所駕駛自用
    小客車之車牌號碼供警追查，警方始循線查獲甲○○。
二、案經乙○○訴由高雄縣警察局岡山分局報請臺灣高雄地方法院檢察署檢察官偵查
    起訴。
    理  由
一、訊據被告甲○○矢口否認有何犯行，辯稱：因當時係下班時間車子很多，伊不知
    道是否有擦撞到乙○○云云。經查，右揭事實業據告訴人乙○○指訴綦詳，告訴
    人指稱「當時我騎在慢車道，被告超車沒有保持併行行車距離就擦撞我的機車，
    被告於肇事後在前方之路口有停下來，而停車處並無交通號誌（紅綠燈），且被
    告停下沒多久就跑了，是一個學生往前去抄車牌號碼」等語（見偵查卷第十頁背
    面及本院九十年十一月五日訊問筆錄）。核與證人董柏賢證稱「我於八十九年十
    一月十四日十七時三十分，在橋頭鄉○○路八十一號前有看到一部機車與自用小
    客車（車牌號碼ＹＳ－０八二六號）發生車禍，那部自用小客車一直開，騎機車
    被撞到的人騎在我前面，後來發生車禍，我就往前去抄那部自用小客車的車牌，
    自用小客車車速不快，他擦撞到機車後，有停下來，他是先開到馬路邊停下，但
    我不知道他有無下車」等語（見偵查卷第十八頁）相符，被告既於肇事後有停車
    之行為，而該停車處亦非十字路口紅綠燈之應停車處，足見被告對其業已肇事致
    人受傷乙節，當已有所認識；且被告所駕駛上開車輛右後車門有一新刮痕，該刮
    痕上有黑色類似橡膠殘留痕跡，與告訴人所騎機車黑色橡膠把手相類似，該黑色
    刮痕前面（右側）較粗，後面（左側）較細，顯係該車由後擦撞前車所致等情，
    亦經本院於九十年十一月二十日勘驗被告所駕駛之車牌號碼ＹＳ－０八二六號自
    用小客車屬實，並製有勘驗筆錄及照片在卷可稽；而告訴人因該車禍受有左肩、
    左腳踝擦破傷之傷害，亦有泰和診所泰字第九一三三九號診斷證明書乙紙在卷足
    憑。按汽車行駛時，駕駛人應注意兩車併行之間隔，並隨時採取必要之安全措施
    ，道路交通安全規則第九十四條第三項定有明文，被告應注意能注意竟疏未注意
    上開規定，致肇車禍，其有過失甚為灼然，且被告過失行為與告訴人所受傷害之
    間，顯有相當因果關係，又被告明知已駕車肇事，竟不參與救護及等候警方到場
    處理，即逕自駕車離去，直至事後經路人提供其車牌號碼始為警循線查獲，堪認
    其有逃逸之事實甚明。綜上所述，被告過失傷害及駕車肇事致人受傷而逃逸之犯
    行均堪認定。
二、核被告所為，係犯刑法第二百八十四條第一項前段之過失傷害罪及第一百八十五
    條之四駕車肇事致人受傷後逃逸罪，被告所犯上開二罪間，犯意各別，行為互殊
    ，罪名不同，應予分別論處合併處罰。審酌被告素行良好，未有犯罪前科，迄今
    尚未與告訴人達成和解，及其過失情節、犯後態度等一切情狀，爰分別量處如主
    文所示之刑，並定其應執行之刑，以資懲儆。
據上論斷，應依刑事訴訟法第二百九十九條第一項前段、刑法第二百八十四條第一項
、第一百八十五條之四、第五十一條第五款，罰金罰鍰提高標準條例第一條前段，判
決如主文。
中      華      民      國    九  十    年    十  一    月    三  十    日
                                      臺灣高雄地方法院刑事第三庭
                                          法  官  孫  啟  強
右正本證明與原本無異。
如不服本判決，應於判決送達後十日內，向本院提出上訴狀。
                                          書記官  盧  雅  婷
中      華      民      國    九  十    年    十  一    月    三  十    日
附錄本判決論罪科刑之法條：
刑法第二百八十四條第一項：
因過失傷害人者，處六月以下有期徒刑、拘役或五百元以下罰金，致重傷者，處一年
以下有期徒刑、拘役或五百元以下罰金。
刑法第一百八十五條之四：
駕駛動力交通工具肇事，致人死傷而逃逸者，處六月以上五年以下有期徒刑。


司法院資訊處製作；財團法人民間司法改革基金會備份。
